lt-LT: Lūpinės armonikėlės dangtelio plokštelės medžiaga: Žalvaris; Chromuotas plienas; Nikeliuotas plienas; Nerūdijantis plienas; Kita
ru: Материал крышек гармоники: Латунь; Хромированная сталь; Никелированная сталь; Нержавеющая сталь; Другое
vi: Chất liệu tấm ốp vỏ kèn harmonica: Đồng thau; Thép mạ crom; Thép mạ niken; Thép không gỉ; Khác
sl-SI: Material pokrovne plošče ustne harmonike: Medenina; Kromirano jeklo; Ponikljano jeklo; Nerjavno jeklo; Drugo
pl: Materiał płytek osłonowych harmonijki: Mosiądz; Stal chromowana; Stal niklowana; Stal nierdzewna; Inny
it: Materiale della piastra di copertura dell'armonica: Ottone; Acciaio cromato; Acciaio nichelato; Acciaio inossidabile; Altro
hu: Szájharmonika fedőlemez anyaga: Sárgaréz; Krómozott acél; Nikkelezett acél; Rozsdamentes acél; Egyéb
sv: Munspelsskalets material: Mässing; Kromat stål; Förnicklat stål; Rostfritt stål; Övrigt
hr-HR: Materijal pokrovne ploče harmonike: Mjed; Kromirani čelik; Poniklani čelik; Nehrđajući čelik; Ostalo
de: Material der Mundharmonika-Abdeckplatten: Messing; Verchromter Stahl; Vernickelter Stahl; Edelstahl; Sonstige
nb: Materiale i munnspill-dekkplate: Messing; Forkrommet stål; Forniklet stål; Rustfritt stål; Annet
nl: Afdekmateriaal harmonica: Messing; Verchroomd staal; Vernikkeld staal; Roestvrij staal; Overig
ko: 하모니카 커버 플레이트 소재: 황동; 크롬 도금 스틸; 니켈 도금 스틸; 스테인리스 스틸; 기타
tr: Mızıka kapak plakası malzemesi: Pirinç; Krom kaplı çelik; Nikel kaplı çelik; Paslanmaz çelik; Diğer
zh-TW: 口琴蓋板材質: 黃銅; 鍍鉻鋼; 鍍鎳鋼; 不鏽鋼; 其他
el: Υλικό πλακών κάλυψης φυσαρμόνικας: Ορείχαλκος; Επιχρωμιωμένος χάλυβας; Επινικελωμένος χάλυβας; Ανοξείδωτος χάλυβας; Άλλο
zh-CN: 口琴盖板材质: 黄铜; 镀铬钢; 镀镍钢; 不锈钢; 其他
es: Material de las placas de cubierta de la armónica: Latón; Acero cromado; Acero niquelado; Acero inoxidable; Otro
en: Harmonica cover plate material: Brass; Chromed steel; Nickel-plated steel; Stainless steel; Other
th: วัสดุแผ่นปิดฮาร์โมนิกา: ทองเหลือง; เหล็กชุบโครเมียม; เหล็กชุบนิกเกิล; สเตนเลส; อื่นๆ
cs: Materiál krycí desky harmoniky: Mosaz; Chromovaná ocel; Poniklovaná ocel; Nerezová ocel; Jiné
sk-SK: Materiál krycej dosky harmoniky: Mosadz; Pochrómovaná oceľ; Poniklovaná oceľ; Nehrdzavejúca oceľ; Iné
ja: ハーモニカカバープレート素材: 真鍮; クロームスチール; ニッケルメッキスチール; ステンレススチール; その他
pt-PT: Material da placa de cobertura da harmónica: Latão; Aço cromado; Aço niquelado; Aço inoxidável; Outro
fr: Matériau de la plaque de recouvrement de l'harmonica: Laiton; Acier chromé; Acier nickelé; Acier inoxydable; Autre
pt-BR: Material das placas de cobertura da gaita: Latão; Aço cromado; Aço niquelado; Aço inoxidável; Outro
ro-RO: Materialul plăcii de acoperire pentru muzicuță: Alamă; Oțel cromat; Oțel nichelat; Oțel inoxidabil; Altele
fi: Huuliharpun peitelevyn materiaali: Messinki; Kromattu teräs; Niklattu teräs; Ruostumaton teräs; Muu
da: Materiale for mundharmonikas dækplade: Messing; Forkromet stål; Forniklet stål; Rustfrit stål; Andet
bg-BG: Материал на капака на хармониката: Месинг; Хромирана стомана; Поникелована стомана; Неръждаема стомана; Друго